【裁判字號】    91,交易,421
【裁判日期】    920409
【裁判案由】    過失傷害
【裁判全文】
臺灣臺中地方法院刑事判決                        九十一年度交易字第四二一號
    公  訴  人  臺灣台中地方法院檢察署檢察官
    被      告  甲○○
右列被告因過失傷害案件，經檢察官提起公訴（九十一年度偵字第一三五二一號），
本院判決如左：
    主  文
甲○○因過失傷害人，處拘役伍拾日，如易科罰金，以佰元折算壹日。
    事  實
一、甲○○於民國九十年十二月二十七日二十三時許，駕駛車號Ｙ３─０四四七號自
    用小客車，從台中市○○路欲回進化路家中，途經雙十路與興進路交岔路口（為
    閃光紅燈），應注意汽車行駛至交岔路口，其行進應遵守燈光號誌，遇有閃光紅
    燈應「停車再開」，車輛應減速接近，先停止於交岔路口前，讓幹道車優先通行
    後認為安全時，方得續行。且當時天候為晴，夜間有照明，路面乾燥無缺陷，道
    路無障礙物，視距良好之情形下，無不能注意之情形，竟疏於注意，於通過上開
    行向閃紅燈之交岔路口時，未先停止於交岔路口前，讓當時沿雙十路，由錦南路
    往北屯方向行駛，行至興進路與雙十路之交岔路口（為閃光黃燈），由丙○○騎
    乘之車牌號碼ＭＹＶ─八五八號機車優先通行，而丙○○亦疏未注意其行向為閃
    光黃燈時，車輛應減速接近，而疏未減速反超速行駛，且未注意車前狀況，致丙○○之機車車頭與甲○○之小客車右前門撞及，使丙○○人車倒地後，受有上下
    顎骨複雜性骨折傷害。甲○○於肇事後，除向警報案外，並留於現場，於犯罪偵
    查機關未發覺前，主動向到場處理之警員乙○○坦承其為肇事者，自首而接受裁
    判。
二、案經丙○○訴請台中市警察局第二分局報請臺灣台中地方法院檢察署檢察官偵查
    起訴。
    理  由
一、訊據被告甲○○對於在右揭時地駕車發生車禍致丙○○受傷之事實均坦承不諱，
    核與告訴人丙○○指訴之情節相符，並有道路交通事故調查報告表、診斷證明書
    各一件、現場車損相片四張在卷可稽。按汽車行駛至交岔路口，其行進應遵守燈
    光號誌；又閃光紅燈表示「停車再開」，車輛應減速接近，先停止於交岔路口前
    ，讓幹道車優先通行後認為安全時，方得續行。道路交通安全規則第一百零二條
    第一項第一款、道路交通標誌標線號誌設置規則第二百十一條第一項第二款分別
    定有明文。被告駕車自應注意上開規定，其雖另辯稱：我有停車再開，我進入路
    口時對方尚未進入路口云云。惟被告既看到告訴人之車，自應待其通過後認為安
    全時方得續行，而依其自承已見告訴人之車復見告訴人前面有車之情形，卻仍與
    告訴人發生碰撞，被告顯未讓行駛幹道之告訴人機車先行，且其若有遵照規則停
    車再開，本件車禍當可避免。況本件經送請台灣省台中市區車輛行車事故鑑定委
    員會鑑定及台灣省汽車肇事覆議鑑定委員會覆議結果，亦均認被告行經閃光紅燈
    號誌路口，支線車未暫停讓幹道車先行，為肇事原因，有鑑定意見書及覆議函可
    稽，益證被告之行為有過失，而覆議結果雖認告訴人丙○○夜晚駕駛重機車，行
    經閃光燈號誌交岔路口，未減速反超速行駛，且未注意車前狀況，為肇事次因，
    惟此僅為告訴人與有過失之問題，並不影響被告之過失責任（鑑定意見雖認告訴
    人尚有由慢車道變換至快車道撞及支線道車之過失，而認告訴人與被告同為肇事
    原因，惟依被告汽車撞擊點為右前車門，告訴人縱由機車道直行，亦會撞及被告
    汽車之車頭部位，亦無法避免車禍之發生，與本件車禍之發生當無因果關係，故
    此部分之鑑定意見為本院所不採，附此敘明），被告所辯自無可採。被害人因本
    件車禍受傷，與被告之過失行為間並有相當因果關係。罪證明確，被告過失犯行
    洵堪認定。
二、核被告所為，係犯刑法第二百八十四條第一項前段之過失傷害罪。又被告於肇事
    後即向警報案並留於現場向到場處理之警員乙○○坦承其肇事並接受偵訊，有警
    訊筆錄可按，復經證人乙○○到庭證述屬實，為對於未發覺之罪自首而接受裁判
    ，應依法減輕其刑。爰審酌被告之過失程度、所生之危害、肇事後之態度及被害
    人丙○○因而受傷，亦同有過失，且被告尚未與被害人達成民事和解賠償等一切
    情狀，判處如主文所示之刑，並諭知易科罰金之折算標準。
三、依刑事訴訟法第二百九十九條第一項前段，刑法第二百八十四條第一項前段、第
    六十二條前段、第四十一條第一項前段，罰金罰鍰提高標準條例第一條前段、第
    二條前段，判決如主文。
中      華      民      國      九十二      年      四      月    九    日
                                 臺灣台中地方法院交通法庭
                                        法  官   王  靜  秋
右正本證明與原本無異。
如不服本判決，應於送達後十日內向本院提出上訴狀（須附繕本），上訴於台灣高等
法院台中分院。
                                        書記官
中      華      民      國      九十二      年      四      月    九    日
附錄論罪科刑法條
刑法第二百八十四條第一項
    因過失傷害人者，處六月以下有期徒刑，拘役或五百元以下罰金，致重傷者，處
  一年以下有期徒刑、拘役或五百元以下罰金。


司法院資訊處製作；財團法人民間司法改革基金會備份。
